臺灣臺南地方法院民事裁定　　　　　　　100年度訴字第722號
原　　　告　郭水秀
訴訟代理人　許安德利律師
被　　　告　姜富玉
　　　　　　李富華
上二人共同
訴訟代理人　吳信賢律師
複 代 理人　黃俊諺
被　　　告　李憲權
　　　　　　李憲正
　　　　　　蔡金緞
　　　　　　陳郭座
　　　　　　詩涵
　　　　　　詩晴
　　　　　　林薇芯
　　　　　　程木炎
    主  文
原告應於本裁定送達後五日內，陳報原告民國一○○年十一月三
日聲請狀第二項聲明之訴訟標的價額，並合併計算本件訴訟標的
價額後，按民事訴訟法第七十七條之十三所定費率補繳第一審裁
判費，如逾期不繳納，即駁回其訴。
    理  由
一、按訴訟標的之價額不能核定者，以民事訴訟法第466條所定
    不得上訴第三審之最高利益額數加10分之一定之。又以一訴
    主張數項標的者，其價額合併計算之。民事訴訟法第77條之
    12、第77條之2第1項本文訂有明文。
二、經查：
  (一)本件原告起訴原請求確認被告姜富玉、李富華對原告所有坐
    落臺南市○○區○○段1584-3地號土地部分面積48平方公尺
    ，及同段1585-3地號土地部分面積48平方公尺之土地使用權
    不存在（本院卷第5頁），起訴狀並記載訴訟標的價額為新
    臺幣（下同）1,296,000元【按即上開1584-3、1585-3地號
    土地公告現值13,500元/㎡（48＋48）㎡】，並繳納裁判
    費13,870元。嗣原告於民國100年11月3日具狀追加被告李憲
    權、李憲正、蔡金緞、陳郭座、詩涵、詩晴、林薇芯
    、程木炎，並變更聲明為：(一)確認被告李憲權、李憲正於69
    年11月提出建管單位就原告所有坐落臺南市○○區○○段15
    84-3及1585之3地號土地部分面積各48平方公尺之土地使用
    權同意書係偽造；(二)被告蔡金緞、陳郭座、詩涵、詩
    晴、林薇芯、程木炎不得妨害任何人、車通行坐落臺南市○
    ○區○○段1584-18、1585之18地號土地如附圖所示A部分，
    及坐落臺南市○○區○○段1584-3及1585之3地號土地如附
    圖所示B部分，並不得放置任何妨害通行之物品（本院卷第
    101頁）。
  (二)惟原告上開請求確認土地使用權同意書係偽造乙節，顯為財
    產權訴訟，且應屬訴訟標的價額不能核定，蓋原告起訴狀主
    張該土地使用權同意書若確認係偽造，則原告可向建築主管
    機關撤銷臺南市○○區○○段822至825建號建物之建築執照
    及使用執照，並可恢復原告所有坐落臺南市○○區○○段15
    84-3及1585之3地號土地（全部面積均為242㎡）完整所有權
    ，故原告該項請求如獲勝訴判決，客觀上所得利益價額，顯
    非上開1,296,000元，應依民事訴訟法第77條之12規定，核
    定為1,650,000元。
  (三)另原告依民法第767條所有物返還請求權而據以主張100年11
    月3日聲請狀所為之第2項訴之聲明，亦為財產權訴訟，然原
    告100年11月3日聲請狀未記載第2項聲明之訴訟標的價額，
    致本院無法據以核定裁判費【即（臺南市○○區○○段1584
    -18、1585之18、1584-3、1585-3地號土地公告現值請求
    返還之面積）】，茲裁定原告應於本裁定送達後5日內，陳
    報原告100年11月3日聲請狀第2項聲明之訴訟標的價額。
  (四)原告以一訴主張數項訴訟標的，依民事訴訟法第77條之2第1
    項本文規定，該數項訴訟標的價額應合併計算後，並依民事
    訴訟法第77條之13所定費率繳納裁判費，茲依民事訴訟法第
    249條第1項但書之規定，限原告於收受本裁定送達5日內陳
    報原告100年11月3日聲請狀第2項聲明之訴訟標的價額，並
    合併計算第1項、第2項訴訟標的價額後，依民事訴訟法第77
    條之13所定費率繳納裁判費，逾期不繳，即駁回其訴，特此
    裁定。
中    華    民    國   100    年    12    月    9     日
                  民事第一庭    法  官  王淑惠
以上正本證明與原本無異。
如不服本裁定關於核定訴訟標的價額部分，應於送達後10日內向
本院提出抗告狀，並繳納抗告費新臺幣1000元；其餘關於命補繳
裁判費部分，不得抗告。
中    華    民    國   100    年    12    月    9     日
                                書記官  任婉筠